臺灣高等法院臺中分院刑事判決　　　　　　　　九十一年度交上訴字第一八五二號
　　上　訴　人　臺灣南投地方法院檢察署檢察官
　　被　　　告　甲○○
右上訴人因被告公共危險等案件，不服臺灣南投地方法院九十一年度交訴字第二六號
中華民國九十一年十月七日第一審判決（起訴案號：臺灣南投地方法院檢察署九十一
年度偵字第二一二三號），提起上訴，本院判決如左：
    主      文
原判決關於過失傷害人及定執行刑等部分均撤銷。
甲○○因過失傷害人致重傷，處有期徒刑拾月。
    事      實
原審判決書所記載之事實，與本院認定之犯罪事實相同，玆引用之。（如附件）
    理      由
一、引用原審判決書所記載之證據。
二、關於被害人乙○○之病情，於本院調查中經函詢中國醫藥學院附設醫院結果，業
    據該院覆稱：「病患乙○○先生因頭部外傷，合併嚴重腦挫傷及顱內出血，於本
    院接受顱骨切除及移除血塊手術，目前仍神智昏迷，依目前狀況，意識能力難有
    復原之可能。」等語，有中國醫藥學院附設醫院函、及私立中國醫藥學院附設醫
    院用箋附卷可稽，（本院卷第五十一、五十二頁），被告之過失行為顯然已致被
    害人受有刑法第十條第四項第六款所稱之重傷無疑。
三、原審就被告所犯過失傷害人致重傷部分予以論罪科刑，固非無見，惟被告之過失
    行為，致被害人頭部外傷併硬腦膜下出血及顱內出血成植物人狀態，使被害人與
    與其家人身心俱疲，被害人家屬為籌措龐大醫療費用及照顧被害人而鎮日奔波，
    被告卻未負起賠償責任，本院於言詞辯論中應其要求允予延期三個月再行辯論，
    屆期被告仍分文未付，檢察官上訴意旨略以原審就過失傷害部分僅量處被告有期
    徒刑六月，顯屬過輕等語，指摘原判決關於此部分不當，非無理由，本院應將原
    判決關於過失傷害部分撤銷改判，核被告所為，係犯刑法第二百八十四條第一項
    後段之過失傷害罪；被告酒醉駕車因而致人受傷，應依道路交通管理處罰條例第
    八十六條第一項規定加重其刑。爰審酌被告因酒醉駕車，撞及無辜之路旁行人，
    致被害人乙○○受傷而成植物人，被害人之家屬除須終日照顧被害人外，尚需為
    被害人籌措負擔龐大之醫療費用，被害人與其家人所受損害堪謂慘重之至，被告
    則係因酒醉駕車撞及無辜之路旁行人，過失之程度至深，犯罪後雖坦承犯行，但
    迄未賠償被害人分文，處理賠償之善後態度甚屬可議等一切情狀，予以量處有期
    徒刑十月。
四、原判決關於過失傷害部分既經撤銷，關於定執行刑部分，亦無可維持，應併予撤
    銷；另關於其餘重大違背安全駕駛罪及肇事逃逸罪等部分，因檢察官及被告均未
    上訴，業已確定在案，併此敘明。又原判決理由欄第二項第五行中「罔故」二字
    ，係「罔顧」二字之誤，爰併予更正。
五、據上論斷，應依刑事訴訟法第三百七十三條、第三百六十九條第一項前段、第三
    百六十四條、第二百九十九條第一項前段、道路交通管理處罰條例第八十六條第
    一項，刑法第二百八十四條第一項後段，罰金罰鍰提高標準條例第一條前段，判
    決如主文。
本案經檢察官丙○○到庭執行職務。
中      華      民      國      九十二     年     三      月    二十    日
                                臺灣高等法院臺中分院刑事第十庭
                                      審判長法  官  林  照  明
                                            法  官  王      銘
                                            法  官  蔡  名  曜
右正本證明與原本無異。
不得上訴。
                                            書記官    錫  彬
中      華      民      國      九十二     年     三      月   二十一   日
                                                                        Ｒ
附件：
臺灣南投地方法院刑事判決                          九十一年度交訴字第二六號
    公  訴  人  臺灣南投地方法院檢察署檢察官
    被      告  甲○○  男  四十歲（民國○○○年○月○日生）
                        住台南縣官田鄉渡頭村渡子頭一一五號
                        居南投市○○○路四十五號三樓
                        身分證統一編號：Ｒ一二九七八九七九號
右列被告因公共危險等案件，經檢察官提起公訴（九十一年度偵字第二一二三號），
本院判決如左：
    主  文
甲○○因過失傷害人致重傷，處有期徒刑陸月；又服用酒類，不能安全駕駛動力交通
工具而駕駛，處有期徒刑陸月；又駕駛動力交通工具肇事，致人傷而逃逸，處有期徒
刑壹年陸月。應執行有期徒刑貳年肆月。
    事  實
一、甲○○於民國九十一年六月二十日下午二十時許，在南投縣南投市○○路之八八
    八餐廳內飲用玻璃瓶裝啤酒二瓶及二杯友人自釀之私酒，明知酒後不能駕車，竟
    於酒後仍駕駛車號ＲＢ｜七八０七號自小客車，自上開餐廳沿南投縣南投市○○
    路行駛，於同日二十一時四十五分許，途經南投縣南投市○○路三一九號前，因
    酒醉駕車注意力不集中，而疏未注意車前狀況，竟撞及路旁行人乙○○，乙○○
    遭撞擊後彈起撞破甲○○駕駛車輛之擋風玻璃，致乙○○受有頭部外傷併硬腦膜
    下出血及顱內出血等傷害而達意識不清難以回復之重傷害，詎料甲○○肇事致人
    受傷後，竟另行起意駕車逃逸，適有民眾記下甲○○車號，為警循線查獲，經測
    試其酒後呼氣酒精濃度高達每公升０‧九六毫克，有不能安全駕車之狀況。
二、案經陳秀桂訴由南投縣警察局南投分局報請臺灣南投地方法院檢察署檢察官偵查
    起訴。
    理  由
一、訊據被告甲○○對於右揭事實均坦承不諱，核與告訴人陳秀桂之指訴、證人即在
    現場目擊之蕭麗觀、吳月女之證述情節相符，被告經警查獲時，其呼氣酒精濃度
    高達每公升０‧九六毫克，及有酒醉在家睡覺，屢叫不起跡象，顯然無法安全駕
    駛之情況，此有酒精測試報告單、刑法第一百八十五條之三案件測試觀察紀錄表
    各一紙在卷足憑，被告又因酒後駕車而肇事，是被告顯有不能安全駕駛之狀況；
    而被害人乙○○因此車禍受有頭部外傷合併顱內出血及嚴重腦挫傷之重傷害，目
    前意識仍呈重度昏迷狀態，雖然日後仍有復原之可能，但呈現植物人之機會仍相
    當的大，亦有南投縣警察局道路交通事故調查報告表、照片六幀、中國醫院學院
    附設醫院診斷證明書及同院九十一年七月二十五日院歷字第九一○七二一九二號
    函各一紙附卷可稽。按汽車行駛時應注意車前狀況，隨時採取必要之安全措施，
    道路交通安全規則第九十四條第三項定有明文，被告駕車自應注意上述道路交通
    安全規定，而依當時路況又無不能注意之情形，竟疏不注意為之，以致肇事致人
    受傷，且被告之過失駕駛行為，核與被害人之受傷間，具有相當因果關係，是本
    件事證明確，被告前揭犯行洵堪認定。
二、核被告所為，係犯刑法第二百八十四條第一項後段過失重傷害罪、第一百八十五
    條之三重大違背安全駕駛罪及第一百八十五條之四肇事逃逸罪。又被告所犯三罪
    間，犯意各別，行為互殊，應予分論併罰。又被告酒醉駕車致人受傷，依道路交
    通管理處罰條例第八十六條第一項規定加重其刑。爰審酌被告酒醉嚴重，不能安
    全駕駛卻仍駕駛動力交通工具，罔故政府大力宣傳酒後不開車之安全觀念，且肇
    事逃逸，嚴重影響用路人之安全、過失程度非輕、對被害人家庭造成嚴重影響，
    事後未與被害人和解、犯後態度尚稱良好及其他一切情況，量處如主文所示之刑
    ，並定其應執行之刑。另公訴人雖具體請求合併判處被告有期徒刑五年，惟被告
    所犯刑法第二百八十四條第一項後段過失致重傷罪、第一百八十五條之三重大違
    背安全駕駛罪之法定刑均為一年以下有期徒刑、拘役或罰金之刑，刑法第一百八
    十五條之四肇事逃逸罪之法定刑為六月以上五年以下之有期徒刑，本院審酌本案
    情形，認判處如主文所示之刑，已足達懲儆之效，並屬合理，併此敘明。
三、據上論斷，應依刑事訴訟法第二百九十九條第一項前段，道路交通管理處罰條例
    第八十六條第一項、刑法第二百八十四條第一項後段、第一百八十五條之三、第
    一百八十五條之四、第五十一條第五款，罰金罰鍰提高標準條例第一條前段，判
    決如主文。
本案經檢察官張崇哲到庭執行職務。
中      華      民      國      九十一      年      十    月      七    日
                                      臺灣南投地方法院刑事庭
          審判長法  官  林  宜  民
                                                法  官  趙  淑  容
                                                法  官  洪  挺  梧
右正本證明與原本無異。
如不服本判決，應於判決送達後十日內向本院提出上訴狀( 應附繕本 )。「切勿逕送
上級法院」。
                                                 書記官
中      華      民      國      九十一      年      十    月      七    日
「告訴人或被害人對於判決如有不服具備理由請求檢察官上訴者，其上訴期間之計算
係以檢察官收受判決正本之日期為準」
中華民國刑法第二百八十四條
 (過失傷害罪)
因過失傷害人者，處六月以下有期徒刑、拘役或五百元以下罰金，致重傷者，處一年
以下有期徒刑、拘役或五百元以下罰金。
從事業務之人，因業務上之過失傷害人者，處一年以下有期徒刑、拘役或一千元以下
罰金，致重傷者，處三年以下有期徒刑、拘役或二千元以下罰金。
中華民國刑法第一百八十五條之三
服用毒品、麻醉藥品、酒類或其他相類之物，不能安全駕駛動力交通工具而駕駛者，
處一年以下有期徒刑、拘役或三萬元以下罰金。
中華民國刑法第一百八十五條之四
駕駛動力交通工具肇事，致人死傷而逃逸者，處六月以上五年以下有期徒刑。
